臺灣士林地方法院刑事判決　　　　　　93年度簡上字第150 號
上　訴　人
即　被　告　乙○○
上列上訴人即被告因竊盜案件，不服本院士林簡易庭中華民國92
年6 月27日92年度士簡字第904 號第一審刑事簡易判決（聲請簡
易判決處刑案號：臺灣士林地方法院檢察署92年度偵字第3978號
），提起上訴，本院管轄之第二審合議庭判決如下：
    主  文
上訴駁回。
    事實及理由
一、本案經本院審理結果，認第一審以被告乙○○犯刑法第320
    條第1 項之竊盜罪，判處罰金5,000 元，諭知易服勞役之折
    算標準，其認事、用法均無違誤，量刑亦屬妥適，應予維持
    ，除引用第一審判決書記載之事實、證據外，並補充證據如
    下：證人即告訴人甲○○於本院審理時結證在卷（見本院民
    國94年2 月24日審判筆錄）。
二、被告乙○○上訴意旨略稱：伊並沒有竊盜，若要偷，也應該
    選人潮多時才對，伊只是帶1 個小錢包去湖光市場而已，查
    獲之塑膠袋不是伊所有，是在地上撿到的，也不知道袋子裡
    面是什麼東西，就有1 個男的（即甲○○）要伊到他店裡，
    要求賠償10倍即新臺幣（下同）8,000 元，但甲○○沒有辦
    法證明袋子裡面的衣服是他的，也可能是甲○○自己故意把
    衣服放在那邊，製造類似假車禍真詐財事件云云。惟查：
  (一)就被告於92年1 月12日中午1 時許，因何目的前往案發地點
    之臺北市○○區○○路1 段33巷3 號湖光市場內乙節，被告
    先於警詢時陳稱：伊是出門去湖光市場要買午餐，順便前往
    賣衣服的攤位看衣服。後於檢察官偵訊時，或供述：伊是帶
    2,800 元去買2 樣菜，剛去市場尚未買，就在看衣服；或供
    陳：是經過賣衣服攤位前的人行道，要去買水果。至本院審
    理中則陳以：伊是要去內湖的三總醫院探視友人母親，從關
    渡搭302 號公車至士林光華戲院，再換620 號公車至內湖湖
    光市○○○○路至三總醫院，去湖光市場原本是要去買水果
    。果若被告於本院審理時所辯係前往內湖三總醫院探病等情
    屬實，其於偵查中何須隱瞞，顯有避重就輕之嫌。
  (二)再查，被告於警詢時陳稱：伊挑衣服時，在攤架下看到1 包
    用塑膠袋裝著的衣服，好像是深色的，就順手拿起來，繼續
    試穿衣服，後來沒挑到想買的衣服，便離開攤位，賣衣服的
    老闆就跑過來，伊不知道那衣服是誰的，伊拿著是準備要還
    給衣服的主人。在檢察官偵訊中先供述：在攤位地上看到1
    個塑膠袋是深藍色的，就把它拿起來，因為伊想可能是人家
    買的忘記拿走，伊就想拿回家，走沒兩步，老闆就叫住伊；
    後陳以：經過攤位的人行道，踢到1 個塑膠袋子，就彎下腰
    要把它撿起來，才剛撿起來，對方就說伊偷衣服，伊並沒有
    在攤位上看衣服，只有經過攤位前的人行道，也沒有看袋子
    裡面是何物。迨本院審判時則供陳：當時是下午1 、2 點，
    伊未挑選衣服，是在市○○○道踢到1 包東西，撿起來還沒
    有看，不知裡面是什麼，那個人（指甲○○）就過來。觀之
    被告上開各次所述，就其是否曾在告訴人甲○○所擺設之攤
    位前挑選試穿衣服、取得系爭塑膠袋及黑色長外套之過程順
    序及是否知悉塑膠袋內裝有何物各情，所述前後不一致，其
    既於警詢時表示曾經在甲○○之攤位上挑選衣服，竟於嗣後
    歷次開庭時否認此情，顯係企圖掩飾之舉，且衡諸常情，在
    市場內撿到他人遺落之物品，已非平常，遑論在攤位旁拾獲
    店主遭竊之物品，更屬不可能之事，被告所辯實與常情相悖
    。
  (三)另查，就被告於何等情形下竊得湖光市場店家所陳設之黑色
    長外套及發現情形為何各節，業經告訴人甲○○於警詢時指
    訴歷歷，其於檢察官偵查時，亦以證人身分結證在卷，綜觀
    其案發後之歷次筆錄，指證始終如一。至本院審理時，告訴
    人甲○○亦到庭與被告對質，並具結作證，在負擔偽證罪處
    罰之心理壓力下，經由檢察官及被告進行交互詰問，就查獲
    之黑色長外套係甲○○所販賣、塑膠袋非甲○○店內所使用
    、被告於案發前確實有前往該攤位上挑選衣服，逗留了幾分
    鐘，更故意要甲○○去找某件衣服的其他型號及顏色、被告
    離去時，甲○○隨即上前詢問，並自被告處起出遭竊衣服之
    過程，業據證人甲○○證述明白清楚。查證人甲○○與被告
    素昧平生，並無怨隙，其為生意人，係求和氣生財，應無曲
    意誣陷被告、致己罹於偽證重典之必要，被告辯稱：可是甲
    ○○自己故意把衣服放在那邊，製造類似假車禍真詐財事件
    云云，因無證據可佐其說，委不足採。且徵諸證人甲○○上
    開證述內容，可見甲○○係對被告有所懷疑，遂故意加以觀
    察，雖未目睹被告拿取衣服之瞬間動作，然其係於被告轉身
    離去之際，隨即上前查驗，竟在被告身上起出塑膠袋，內裝
    有店內陳設之黑色長外套1 件，而該塑膠袋係被告自行攜帶
    前往，此亦為證人甲○○所親見，被告更自承斯時市場人潮
    甚少，是證人甲○○自無誤認之可能，其證言應無瑕疵而堪
    採信。
  (四)又查，被告聲請鑑定查獲塑膠袋及黑色長外套上是否有其指
    紋，以證明衣服是否為伊所竊取云云，因影響指紋鑑定之因
    素眾多，例如：當事人排汗之多寡、汗液成分的比例、現場
    環境的溫度、相對溼度、指紋存在檢體物面的性質、指紋保
    存狀態等，均足以影響鑑定之結果，而本案因警員查獲贓物
    之初，並未有妥善之包裝處理，亦未及時採取指紋，事後復
    發還予告訴人甲○○領回，有贓物認領保管收據1 紙在卷足
    憑，是已無法採取指紋進行相關鑑驗。
  (五)至被告於本院行言詞辯論程序時，已表明並無其他證據請求
    調查，迨言詞辯論終結後，始具狀聲請再開辯論，認為甲○
    ○在案發時有要求被告給付8,000 元，以為私了，被告不從
    ，才要求警察到場處理，並無甲○○所稱之被告曾請求賠償
    8,000 元之情事發生，然甲○○於作證時卻否認此說，故請
    求傳訊至案發現場處理本案之員警到庭說明，以證明甲○○
    所證不可採云云。經查，證人甲○○已結證：「一開始我本
    來是要她以原價7,980 元跟我買，她不要，我報警，等到警
    察來之後，要帶我們去的時候，她說願意賠，但是警察說不
    行了，一定要去派出所作筆錄」等語明確（參本院94年2 月
    24 日 審判筆錄第4 頁），而被告是否主動要求給付7,980
    元或8,000 元，與其是否為竊盜犯行無涉，此部分亦無礙證
    人甲○○證詞之真實，核無調查之必要。至聲請狀所述被告
    就臺灣高等法院92年度上易字第2767號刑事判決（即被告犯
    恐嚇罪案件）聲請再審乙節，因與本件竊盜行為無關，並不
    足影響本院心證之形成，附此敘明。
  (六)綜上所述，本件事證明確，被告前揭所辯，顯係卸責之詞，
    不足採信，其竊盜犯行洵堪認定，本件上訴無理由，應予駁
    回。
據上論斷，應依刑事訴訟法第455 條之1 第1 項、第3 項、第
368 條、第373條，判決如主文。
本案經檢察官薛嘉珩到庭執行職務。
中　　華　　民　　國　　94　　年　　3 　　月　　17　　日
                  刑事第六庭審判長法  官  李  育  仁
                                  法  官  許  辰  舟
                                  法  官  黃  潔  茹
以上正本證明與原本無異。
本件不得上訴。
                                  書記官  柳  瑞  宗
中　　華　　民　　國　　94　　年　　3 　　月　　18　　日
